【裁判字號】    98,訴,541
【裁判日期】    980410
【裁判案由】    偽造文書等
【裁判全文】
臺灣臺中地方法院刑事判決          98年度訴字第541號
公  訴  人  臺灣臺中地方法院檢察署檢察官
被      告  丙○○
選任辯護人  劉思顯  律師
上列被告因偽造文書等案件，經檢察官提起公訴（96年度偵字第
23471號、96年度偵字第23475號），本院判決如下：
    主  文
丙○○共同意圖為自己不法之所有，以詐術使人將本人之物交付
，處有期徒刑壹年玖月；又連續行使偽造私文書，足以生損害於
他人，處有期徒刑貳年月，偽造之香港上海匯豐銀行建國分行
戶名為LU CHIN SHU（呂秦淑）之帳戶，截至93年10月29日止之
新臺幣活存1000萬元、美元定存30億元餘額證明書、香港及上海
銀行有限公司於94年2月18日開戶，戶名為呂俊男（LU CHUN LAN
）金額為35億美元之資金證明書各壹份，均沒收；應執行有期徒
刑年陸月，偽造之香港上海匯豐銀行建國分行戶名為LU CHIN
SHU（呂秦淑）之帳戶，截至93年10月29日止之新臺幣活存1000
萬元、美元定存30億元餘額證明書、香港及上海銀行有限公司於
94年2月18日開戶，戶名為呂俊男（LU CHUN LAN）金額為35億美
元之資金證明書各壹份，均沒收。
    事  實
一、丙○○素行不佳，前曾犯偽造文書、詐欺等罪（均未構成累
    犯），詎仍不知悔改。（一）、丙○○與朱德超（因羈押於
    臺灣臺北看守所，故另經臺灣臺中地方法院檢察署檢察官聲
    請移轉管轄）共同基於意圖為自己不法所有之犯意聯絡，由
    丙○○與朱德超於民國（下同）90年8月3日，至乙○○（原
    名廖本拯）位於臺中縣豐原市○○路426號之住處，以要介
    紹金融投資案給乙○○為由，而共同向乙○○人詐稱：只要
    乙○○借予新臺幣（下同）1600萬元（即美金50萬元），讓
    其等去投資信用狀業務（前開款項即當為開發信用狀之擔保
    金），其等即可於90年8月27日返還1億1000萬元予乙○○，
    讓乙○○獲得巨大之利益云云，致乙○○陷於錯誤，即於同
    日下午，與丙○○、朱德超簽立合約書（立約人是乙○○與
    朱德超，而丙○○係擔任仲介人）及款項借用證（借款人係
    朱德超，丙○○擔任連帶保證人）後，乙○○即由朱德超陪
    同，至臺中縣豐原市之第一銀行豐原分行，提領1000萬元現
    金，並交予與朱德超；另於同年8月6日，朱德超與丙○○接
    續再與乙○○簽立1紙款項借用證（借款人係朱德超，丙○○擔任連帶保證人）後，由丙○○指示不知情之張燕雪（為
    丙○○之親屬，且擔任丙○○之會計人員，另經臺灣臺中地
    方法院檢察署檢察官不起訴處分在案），陪同乙○○之子廖
    宜鋒至前揭銀行，由乙○○之帳戶中提出600萬元，再存入
    丙○○、朱德超所指定之涂集美所有第一銀行帳號00000000
    000號帳戶，並由涂集美於當日，在臺北市○○○路與松江
    路口之第一銀行長安分行，將600萬元提領出來交予朱德超
    ，而詐欺取財得逞。丙○○、朱德超為取信於乙○○，掩飾
    其等詐欺犯行，故於同年8月10日，由朱德超與丙○○佯稱
    ：將來所賺之錢，須匯入乙○○國外之美金帳戶云云，因乙○○無國外之美金帳戶，所以朱德超即指示丙○○請人帶乙○○去國外開戶，故丙○○即指示不知情之張山柱（為丙○○之前夫，另經臺灣臺中地方法院檢察署檢察官不起訴處分
    在案）帶同乙○○至新加坡之臺灣銀行新加坡分行開設美金
    帳戶，並再詐稱：同年月27日，約定之金錢即可匯入該帳戶
    云云。嗣因乙○○於約定之期限屆至，仍未見有任何款項匯
    入，且丙○○、朱德超均避不見面，始知受騙。（二）、丙○○復基於意圖為自己不法所有之概括犯意，自93年4月間
    起至95年3月間止，陸續向甲○○（業於96年5月20日死亡）
    詐稱：其可代為處理國際金融操作、買賣中長期債券、申請
    資金證明書、SWIFTMT799之認識及760資金鎖定文件云云，
    甲○○不疑有他，陷於錯誤，即依丙○○之指示，陸續支付
    規費或手續費，並於前揭期間內，丙○○為取信於甲○○，
    即以不詳之方式，取得偽造之香港上海匯豐銀行建國分行戶
    名為LU CHIN SHU（呂秦淑）之帳戶，截至93年10月29日止
    之新臺幣活存1000萬元、美元定存30億元餘額證明書、香港
    及上海銀行有限公司於94年2月18日開戶，戶名為呂俊男（L
    U CHUN LAN）金額為35億美元之資金證明書，而分別連續向
    甲○○行使之，使甲○○誤信丙○○確可為其代為操作國際
    金融業務，故再依丙○○之指示，分別於94年3月10日匯款
    新臺幣（下同）50萬元、於94年3月11日匯款50萬元、於94
    年3月15日匯款150萬元、於94年4月20日匯款36萬元、於94
    年4月29日匯款60萬元、於94年5月30日匯款150萬元、於94
    年7月13日匯款430萬元，合計共926萬元，至丙○○所指定
    之丙○○不知情之子張志羽名義所申設之臺中縣豐原中正路
    郵局帳號0000000000000號帳戶，且甲○○另依丙○○之指
    示，多次以現金50萬元至150萬元不等，共計1874萬元，在
    臺北市議會之西雅圖咖啡廳，親自交予丙○○而詐欺取財得
    逞。嗣因甲○○發現丙○○不僅未替其從事金融操作，且自
    95年3月間起，即失去聯絡，而且甲○○所匯入之張志羽前
    揭帳戶內之款項，已遭提領一空，至此始知受騙合計2800萬
    元。
二、案經乙○○告訴及由甲○○訴由法務部調查局臺北市調查處
    移請臺灣臺中地方法院檢察署檢察官偵查起訴。
    理  由
一、按現行刑事訴訟法為保障被告之反對詰問權，排除具有虛偽
    危險性之傳聞證據，以求實體真實之發見，於該法第一百五
    十九條第一項明定被告以外之人於審判外之言詞或書面陳述
    ，除法律有規定者外，不得作為證據。而刑事訴訟法第一百
    五十九條之一至一百五十九條之四有傳聞法則之例外規定，
    且被告以外之人於審判外之陳述，雖不符前四條之規定，而
    經當事人於審判程序同意作為證據，法院審酌該言詞陳述或
    書面陳述作成時之情況，認為適當者，亦得為證據；當事人
    、代理人或辯護人於法院調查證據時，知有第一百五十九條
    第一項不得為證據之情形，而未於言詞辯論終結前聲明異議
    者，視為有前項之同意，刑事訴訟法第一百五十九條之五定
    有明文。本件檢察官、被告、辯護人並未就本院以下所引用
    被告以外之人於審判外之陳述有所爭執，且迄於言詞辯論終
    結前，均未主張有刑事訴訟法第一百五十九條第一項不得為
    證據之情形，是應認已同意作為證據，且經本院審酌後，認
    無不適當之情形，應認均有證據能力，合先敘明。
二、訊據被告丙○○固對於上揭其有介紹朱德超向告訴人乙○○
    以投資信用狀業務即可獲取巨大利益為由，由告訴人乙○○
    投資前後共計1600萬元而交付予朱德超。且其有自費請其前
    夫張山柱帶同告訴人乙○○至新加坡之臺灣銀行新加坡分行
    開設美金帳戶，以備供信用狀開狀內所載之金額匯入之用。
    及其承認告訴人甲○○前後共匯款九百二十六萬元入其子張
    志羽設於台中縣豐原市○○路郵局第0000000000000號帳戶
    內，並將其中100萬元於94年3月15日自前開帳戶轉匯至其另
    子張志帆設立於台中縣豐原市○○路郵局第00000000000000
    號帳戶內，並於張志羽帳戶內於94年11月28日繳納張志羽及
    張志帆各一筆壽險保費，一筆為16147元及16137元保費等之
    事實坦承不諱，然矢口否認有何前揭詐欺取財、行使偽造私
    文書等之犯行，辯稱：伊並未詐騙告訴人乙○○及甲○○本
    案款項。告訴人乙○○部分，告訴人乙○○係遭朱德超所詐
    騙，伊是因認識趙善群，趙善群再介紹涂集美後，方由涂集
    美介紹而認識朱德超，伊僅係仲介人，因朱德超稱事後伊可
    分得百分之五仲介佣金，所以才介紹的，錢都是朱德超拿去
    ，伊後來也找不到朱德超，伊亦係遭朱德超等人詐騙所害之
    被害人；告訴人甲○○部分，被告丙○○偵查中辯稱：因告
    訴人甲○○是伊金主，伊當時已認識告訴人甲○○3年半，
    有時手頭緊時，會向之借款，因告訴人甲○○向伊借用伊子
    張志羽之前揭帳戶，伊不知道告訴人甲○○為何會將金錢匯
    入該帳戶，伊沒有向告訴人甲○○詐騙云云；被告丙○○審
    理中則辯稱：伊係將帳戶借給告訴人甲○○使用，供告訴人
    甲○○自己作為處理國際金融操作買賣金融衍生性商品之用
    ，並且伊曾向告訴人甲○○借款三百五十萬元云云。惟查上
    揭犯罪事實欄一之（一）部分，業據告訴人乙○○於偵審中
    分別以證人及告訴人之身分結證、指訴明確在卷，且經證人
    廖宜鋒、涂集美及同案被告張燕雪、張山柱、張志羽等人證
    述、供述甚詳在卷，另有合約書影本1紙、第一商業銀行存
    摺類存款取款憑條影本2紙、存款憑條影本1紙、告訴人乙○○之護照影本1紙、款項借用證影本2紙、涂集美之前揭帳戶
    開戶資料及往來明細各1份等在卷可參。是茍被告丙○○未
    參與本件犯行，則衡諸常情，其如何會擔任連帶保證人而需
    負擔借款保證人之重大遭追償之責任？又如何會請張燕雪、
    張山柱分別陪同提款、轉存至涂集美之帳戶、及自費帶同告
    訴人乙○○去新加坡開戶，又如何會請告訴人乙○○至新加
    坡前揭銀行時，要找高志昌開戶？足見其涉入情節之深。另
    證人彭清金亦於97年9月18日偵查中到庭陳稱，被告丙○○
    曾以從事信用狀生意資金不足為理由，欲向其借款，並提出
    被告丙○○與告訴人乙○○之前揭合約書、取款憑條影本、
    款項借用證影本等資料給其看，以資證明其等確係從事信用
    狀生意等語（見台灣台中地方法院檢察署96年度偵字第2347
     5號卷第40、41頁），益徵被告丙○○曾以投資信用狀業務
    之金融投資，即可獲得巨大之利益云云為藉口，誆詐他人無
    誤。且迄今，被告丙○○又一直未能提出其真正確實有經營
    信用狀之開狀業務之證明，更加證明其並未有實際經營該業
    務，故其向告訴人乙○○所稱之投資事項，應屬虛假無疑。
    上揭犯罪事實欄一之（二）部分，亦業據告訴人甲○○於調
    查局及偵查中指訴、證述明確，且經證人許秀蘋、呂俊男、
    秦淑等人分別於調查局及偵查中證述綦詳，而共同被告張志
    羽亦供稱：前揭其本人帳戶是被告丙○○在使用等語，並有
    香港上海匯豐銀行建國分行餘額證明書影本1紙、香港商香
    港上海匯豐銀行股份有限公司95年5月2日（95）港匯銀（總
    ）字第4395號函影本1份、香港及上海銀行有限公司於94年2
    月18日開立之戶名呂俊男之資金證明書影本1紙、FROST BAN
    K SWIFT MT799及FEDERAL RESERVE BANK OF NEW YORK SWIF
    T MT799之認證影本各1份、告訴人丙○○匯入張志羽前揭郵
    局帳戶之存款明細影本7紙、張志羽前揭郵局帳戶之交易傳
    票影本5張、歷史交易清單影本2紙、被告詐欺流程圖1份等
    在卷可參。而被告丙○○空言否認，並稱前揭張志羽之設於
    台中縣豐原市○○路郵局第0000000000000號帳戶是借予告
    訴人甲○○使用，惟由前揭張志羽帳戶之存款單、提款單影
    本以觀，字跡明顯不同，且無摺存款之地點係在臺北市之北
    投郵局等地，但提款之地點卻在被告丙○○戶籍地之臺中縣
    豐原中正路郵局，若真如被告丙○○所辯，該帳戶是告訴人
    甲○○在使用，則如何會發生此種情形? 又若是告訴人甲○○在使用，為何於94年3月15日會將其中之100萬元轉存至被
    告丙○○另一子張志帆之設立於台中縣豐原市○○路郵局第
    00000000000000號帳戶中呢？又為何會於其後之94年11月28
    日自張志羽前開帳戶內繳納張志羽及張志帆16147元及16137
    元各一筆壽險保費？而被告丙○○復自承其並無任何證據證
    明其所辯稱之前揭張志羽之設於台中縣豐原市○○路郵局第
    0000000000000號帳戶是借予告訴人甲○○使用；及其曾向
    告訴人甲○○借款350萬元云云之事實。是被告丙○○前揭
    所辯與常情均不符合，顯不可採，該張志羽之帳戶均係被告
    丙○○在使用中無疑。是綜據上述，被告丙○○空言否認，
    所辯均無非臨訟畏罪飾卸之詞，要無足採，事證已臻明確，
    被告丙○○犯行均洵堪認定。
三、核被告丙○○犯罪事實欄一之（一）部分所為，係犯刑法第
    339條第1項之詐欺取財罪。被告丙○○犯罪事實欄一之（二
    ）部分所為，係犯刑法第339條第1項之詐欺取財、第216條
    、第210條之行使偽造私文書等罪。被告丙○○關於犯罪事
    實欄一之（一）部分，因與朱德超有犯意之聯絡與行為之分
    擔，均為共同正犯。被告丙○○關於犯罪事實欄一之（二）
    部分，因對告訴人甲○○陸續之詐騙、行使偽造私文書行為
    ，時間均緊接，手法亦相同，犯罪構成要件又復相同，均顯
    係基於概括之犯意為之，均為連續犯，爰均依刑法第五十六
    條之規定以一罪論，並加重其刑。而被告丙○○偽造私文書
    與詐欺取財2罪間，因有方法結果之牽連犯關係，為牽連犯
    ，應從一重之刑法第216條、第210條之行使偽造私文罪處斷
    。犯罪事實欄一之（一）、一之（二）部分，因時間上已有
    數年之差距，顯係出於各別之犯意而為之，犯罪構成要件又
    不盡相同，應予分論併罰。爰審酌被告丙○○犯罪之動機、
    目的、手段、品行不佳，詳如前述，此有台灣台中地方法院
    檢察署刑案資料查註紀錄表一份在卷可按、所生危害及犯罪
    後猶飾詞狡賴犯行，毫無悔意，詐騙之金額甚巨，且犯罪後
    迄今仍未與告訴人乙○○、告訴人甲○○之家屬達成民事和
    解，取得諒解，犯後態度不佳等一切情狀，分別量處如主文
    所示之刑，並定其應執行刑，以資懲儆。偽造之香港上海匯
    豐銀行建國分行戶名為LU CHIN SHU（呂秦淑）之帳戶，截
    至93年10月29日止之新臺幣活存1000萬元、美元定存30億元
    餘額證明書、香港及上海銀行有限公司於94年2月18日開戶
    ，戶名為呂俊男（LU CHUN LAN）金額為35億美元之資金證
    明書各一份，均為被告丙○○供犯罪所用之物，且屬被告所
    有，爰依法均併予宣告沒收之。至被告本件之犯罪時間雖在
    九十六年四月二十四日以前，惟宣告刑均已逾有期徒刑一年
    六月，依中華民國九十六年罪犯減刑條例第三條第一項第十
    五款之規定，不予減刑，附此敘明。按被告行為後，刑法及
    刑法施行法業於九十四年二月二日經總統以華總一義字第○
    九四○○○一四九○一號令修正公布，並於九十五年七月一
    日施行。按行為後法律有變更者，適用行為時之法律，但行
    為後之法律有利於行為人者，適用最有利於行為人之法律，
    現行刑法第二條第一項定有明文。此條規定乃與刑法第一條
    罪刑法定主義契合，而貫徹法律禁止溯及既往原則，係規範
    行為後法律變更所生新舊法律比較適用之準據法，是刑法第
    二條本身雖經修正，但刑法第二條既屬適用法律之準據法，
    本身尚無比較新舊法之問題，應一律適用裁判時之現行刑法
    第二條規定以決定適用之刑罰法律，先予辨明。又以本次刑
    法修正之比較新舊法，應就罪刑有關之共犯、未遂犯、想像
    競合犯、牽連犯、連續犯、結合犯，以及累犯加重、自首減
    輕暨其他法定加減原因（如身分加減）與加減例等一切情形
    ，本於統一性及整體性原則，綜其全部罪刑之結果而為比較
    ，亦有最高法院九十五年度第八次刑庭會議決議可資參照。
    又修正後刑法第二條第一項之規定，係規範行為後「法律變
    更」所生新舊法比較適用之準據法，法院裁判時已在新法施
    行之後，雖新舊法之內容有所修正，但對行為人倘無有利或
    不利之情形者，即無適用上開規定為新舊法比較之問題（參
    見最高法院九十五年度第二十一次刑事庭會議決議，亦同此
    旨）。而修正前刑法第二十八條原規定：「二人以上共同『
    實施』犯罪之行為者，皆為共同正犯。」亦於上述時間同時
    修正為：「二人以上共同『實行』犯罪之行為者，皆為共同
    正犯。」，將舊法之「實施」修正為「實行」。原「實施」
    之概念，包含陰謀、預備、著手及實行等階段之行為，修正
    僅共同實行犯罪行為始成立共同正犯，新法共同正犯之範圍
    縮小，排除陰謀犯、預備犯之共同正犯，是新舊法關於共同
    正犯之規定固有修正，惟就本案被告共同所為詐欺取財犯行
    而言不論新法、舊法，均構成共同正犯，上述刑法第二十八
    條之修正內容，對於被告並無「有利或不利」之影響自應逕
    依裁判時法即修正後刑法第二十八條規定論處。刑法第339
    條第1項詐欺取財罪之罰金刑之法定刑，為得科銀元一千元
    以下罰金，依修正後刑法施行法增訂第一條之一規定：「（
    第一項）中華民國九十四年一月七日刑法修正施行後，刑法
    分則編所定罰金之貨幣單位為新臺幣。（第二項）九十四年
    一月七日刑法修正時，刑法分則編未修正之條文定有罰金者
    ，自九十四年一月七日刑法修正施行後，就其所定數額提高
    為三十倍。但七十二年六月二十六日至九十四年一月七日新
    增或修正之條文，就其所定數額提高為三倍」，及刑法第三
    十三條第五款修正為：「主刑之種類如下：五、罰金：新臺
    幣一千元以上，以百元計算之」等規定觀之，依修正後之法
    律，刑法第339條第1項詐欺取財罪所得科處之罰金刑最高額
    為新臺幣三萬元（一千元乘以三十）、最低額為新臺幣一千
    元。然依被告行為時即修正前刑法第三十三條第五款規定之
    罰金最低額為銀元一元，並提高十倍計算，前開罰金刑，最
    高額為銀元一萬元，最低額為銀元十元，若換算為新臺幣，
    最高額雖與新法同為新臺幣三萬元，然最低額僅為新臺幣三
    十元。亦即修正後刑法第33條第5款規定「罰金：新臺幣一
    千元以上，以百元計算之。」，與修正前刑法第33條第5款
    規定「罰金：一元以上。」不同。比較新舊法結果，以舊法
    較有利於行為人，故依刑法第2條第1項前段規定，自應適用
    行為時之法律即修正前刑法第33條第5款規定決定其罰金部
    分之法定刑。又被告行為後，刑法第五十六條「連續數行為
    而犯同一之罪名者，以一罪論。但得加重其刑至二分之一」
    之規定，業經總統於九十四年二月二日公布修正予以刪除，
    並自九十五年七月一日施行。而刑法第五十六條刪除後，原
    規定之數行為而犯同一之罪名者，除有接續犯之情形外，應
    按數罪併罰之原則論處，依修正施行後刑法第二條第一項「
    行為後法律有變更者，適用行為時之法律。但行為後之法律
    有利於行為人者，適用最有利於行為人之法律」之規定，比
    較刪除前後刑法第五十六條之規定，刪除後之規定，並未較
    有利於被告，故應適用被告行為時即刪除前刑法第五十六條
    之規定論處，附此敘明。再被告行為後，刑法第五十五條後
    段關於牽連犯「犯一罪而其方法或結果之行為犯他罪名者，
    從一重處斷」之規定，業經總統於九十四年二月二日公布修
    正予以刪除，並自九十五年七月一日施行。而刑法第五十五
    條後段關於牽連犯之規定刪除後，原規定之犯一罪而其方法
    或結果之行為犯他罪名者，除依具體情況認有想像競合犯之
    情形外，應按數罪併罰之原則論處，依修正施行後刑法第二
    條第一項「行為後法律有變更者，適用行為時之法律。但行
    為後之法律有利於行為人者，適用最有利於行為人之法律」
    之規定，比較刪除前後刑法第五十五條後段關於牽連犯之規
    定，刪除後之規定，並未較有利於被告，故應適用被告行為
    時即刪除前刑法第五十五條後段關於牽連犯之規定論處，亦
    此敘明。被告行為後，刑法第51條第5款已修正數罪併罰定
    其應執行者：「宣告多數有期徒刑者，於各刑中之最長期以
    上，各刑合併之刑期以下，定其刑期。但不得逾三十年。」
    ，與舊法規定之數罪併罰定其應執行者：「宣告多數有期徒
    刑者，於各刑中之最長期以上，各刑合併之刑期以下，定其
    刑期。但不得逾二十年。」之規定相較，自以舊法規定之定
    應執行刑之上限為二十年對行為人較為有利，此為影響行為
    人刑罰之法律效果，是被告行為後法律已有所變更，經比較
    新舊刑法第51條第5款之規定，新法之規定對被告並無較為
    有利之情形，應依刑法第2條第1項前段之規定，適用被告行
    為時之舊法，而定其應執行之刑。被告行為後刑法第三十八
    條第一項第二款沒收物之規定，雖經總統於九十四年二月二
    日公布修正，並自九十五年七月一日施行，惟不論依修正前
    刑法第三十八條第一項第二款，或修正後刑法第三十八條第
    一項第二款之規定，修正前後並無有利或不利之情形，自不
    生新舊法比較之問題，依修正施行後刑法第二條第一項前段
    之規定，應依修正前刑法第三十八條第一項第二款之規定。
據上論斷，應依刑事訴訟法第二百九十九條第一項前段、刑法第
二條第一項前段、第二十八條、第三百三十九條第一項、第二百
一十六條、第二百一十條、修正前刑法第五十六條、第五十五條
、第五十一條第五款、第三十八條第一項第二款、中華民國九十
六年罪犯減刑條例第三條第一項第十五款、罰金罰鍰提高標準條
例第一條前段，判決如主文。
中    華    民    國    98    年    4     月    10    日
                      刑事第四庭審判長法  官  許金樹
                                      法  官  陳如玲
                                      法  官  洪俊誠
以上正本證明與原本無異。
如不服本判決，應於判決收受送達後10日內向本院提出上訴狀，
上訴於臺灣高等法院臺中分院（並應敘述具體上訴理由及檢附繕
本）。上訴書狀如未敘述上訴理由，應於上訴期間屆滿後20日內
補提上訴理由書於本院（均須按他造當事人之人數附具繕本）「
切勿逕送上級法院」。
                                      書記官  蕭榮峰
中    華    民    國    98    年    4     月    10    日
附錄論罪科刑實體法條文：
刑法第339條第1項（普通詐欺罪）：
意圖為自己或第三人不法之所有，以詐術使人將本人或第三人之
物交付者，處5年以下有期徒刑、拘役或科或併科1千元以下罰金
。
（罰金部份業經提高10倍為1萬元）
以前項方法得財產上不法之利益或使第三人得之者，亦同。
前二項之未遂犯罰之。
刑法第216條（行使偽造變造或登載不實之文書罪）：
行使第210條至第215條之文書者，依偽造、變造文書或登載不實
事項或使登載不實事項之規定處斷。
刑法第210條（偽造變造私文書罪）：
偽造、變造私文書，足以生損害於公眾或他人者，處5年以下有
期徒刑。


司法院資訊處製作；財團法人民間司法改革基金會備份。
